臺灣臺南地方法院刑事判決
111年度訴字第806號
公  訴  人  臺灣臺南地方檢察署檢察官
被      告  簡宏達


上列被告因違反毒品危害防制條例案件，經檢察官提起公訴（11
1年度營毒偵字第150號、營毒偵字第215號），本院判決如下：
    主  文
簡宏達施用第一級毒品，處有期徒刑玖月。扣案之甲基安非他命
 壹包（驗後淨重零點壹伍貳公克，含包裝袋壹個）沒收銷燬；
扣案之吸食器壹組沒收。 
    事實及理由
壹、程序部分：
    本件係經被告簡宏達於準備程序均為有罪之表示，而經本院
    裁定以簡式審判程序加以審理，依刑事訴訟法第273條之2、
    第159條第2項之規定，不適用傳聞法則有關限制證據能力之
    相關規定。
貳、實體部份：
一、本件犯罪事實及證據，除就附件起訴書證據部分補充「被告
    於審理中之自白」外，其餘均引用起訴書之記載。
二、論罪科刑部分：
　㈠核被告所為，係犯毒品危害防制條例第10條第1項施用第一級
    毒品罪及同條第2項施用第二級毒品罪。被告持有第一級、
    第二級毒品，復進而施用，其持有毒品之低度行為，為施用
    毒品之高度行為所吸收，不另論罪；又其以一個燃燒吸食煙
    氣之方式，同時施用第一級及第二級毒品，係一行為觸犯數
    罪名之想像競合犯，應依刑法第55條規定從重論以施用第一
    級毒品罪。
　㈡起訴書雖稱依臺灣臺南地方檢察署刑案資料查註紀錄表、執
    行案件資料表及矯正簡表，顯示被告曾因施用毒品案件，經
    法院裁定應執行有期徒刑1年6月確定，於108年4月17日假釋
    、並於108年11月30日保護管束期滿而視為執行完畢，本件
    係為累犯等語，惟檢察官並未就被告構成累犯之事實及依累
    犯規定加重其刑之必要性，具體指出證明方法及說明，參照
    最高法院大法庭110年度台上大字第5660號裁定意旨，將被
    告之前科情形列入量刑審酌事由，而不論以累犯。
  ㈢爰審酌被告施用毒品之犯行，在性質上固屬對自我身心健康
    之自戕行為，尚未嚴重破壞社會秩序、侵害他人權益，惟其
    除曾因施用毒品等案件，經法院裁定應執行有期徒刑1年6月
    確定，於108年4月17日假釋、並於108年11月30日保護管束
    期滿而視為執行完畢外，尚另有多次因施用毒品案件，經觀
    察勒戒、強制戒治及判刑處罰（最近一次為110年間因施用
    第二級毒品案件，經觀察勒戒後，於110年8月11日觀察勒戒
    執行完畢釋放），有臺灣高等法院被告前案紀錄表1份可稽
    ，則被告經觀察勒戒、強制戒治、判刑處罰，仍未能切實戒
    絕革除惡習而再犯本件施用毒品之犯罪，呈現戒癮之意志力
    及刑罰反應力均為薄弱之情狀，然念及其於犯後尚知坦承犯
    行，未無端耗費司法資源，犯後態度尚非惡劣，復兼衡被告
    自述其係高職畢業、無子女、於菜市場賣菜而須扶養母親之
    智識程度及家庭經濟狀況等一切情狀，量處如主文所示之刑
    。
　㈣扣案之甲基安非他命1包（驗後淨重0點152公克），係被告所
    有並供本件施用之物，上開甲基安非他命係屬毒品，且其包
    裝袋1個因無法與甲基安非他命剝離而須視同毒品之故，均
    依毒品危害防制條例第18條第1項前段規定宣告沒收銷燬，
    至於鑑驗所耗損之甲基安非他命既已滅失，即無庸宣告沒收
    銷燬；又同扣案之吸食器1組，亦係被告所有而供本件施用
    毒品使用，應依刑法第38條第2項規定宣告沒收。
據上論斷，應依刑事訴訟法第273條之1第1項、第299條第1項前
段、第310之2、第454條第2項，毒品危害防制條例第10條第1項
、第2項、第18條第1項前段，刑法第11條、第55條、第38條第2
項，判決如主文。
本案經檢察官洪欣昇到庭執行職務。
中　　華　　民　　國　　111 　年　　8 　　月　　4 　　日
                  刑事第十三庭  法　官  陳威龍
以上正本證明與原本無異。
如不服本判決應於收受本判決後20日內向本院提出上訴書狀，並
應敘述具體理由。其未敘述上訴理由者，應於上訴期間屆滿後20
日內向本院補提理由書狀（均須按他造當事人之人數附繕本）「
切勿逕送上級法院」。 
　　　　　　　　　　　　　　　　書記官  楊琄琄
中　　華　　民　　國　　111 　年　　8 　　月　　4 　　日
附錄論罪科刑法條： 
毒品危害防制條例第10條：
施用第一級毒品者，處6月以上5年以下有期徒刑。
施用第二級毒品者，處3年以下有期徒刑。
【附件】
臺灣臺南地方檢察署檢察官起訴書
                                  111年度營毒偵字第150號
                                  111年度營毒偵字第215號
　　被　　　告　簡宏達　男　48歲（民國00年00月00日生）
　　　　　　　　　　　　住○○市○○區○○里○○000號
　　　　　　　　　　　　（現另案在法務部○○○○○○○○羈押中）
　　　　　　　　　　　　國民身分證統一編號：Z000000000號
上列被告因違反毒品危害防制條例案件，已經偵查終結，認應提
起公訴，茲將犯罪事實及證據並所犯法條分敘如下：
　　　　犯罪事實
一、簡宏達前因施用毒品案件，經法院裁定送執行觀察勒戒後，
    認無繼續施用毒品之傾向，於民國110年8月11日釋放（另案
    接續執行有期徒刑），並經本署檢察官以109年度營毒偵字
    第132號、第172號、第252號為不起訴處分確定。又被告前
    因施用毒品等案件，經臺灣嘉義地方法院以105年度聲字第7
    92號裁定應執行有期徒刑1年6月確定，於108年4月17日因縮
    短刑期假釋出監，於108年11月30日保護管束期滿，假釋未
    經撤銷，以已執行完畢論。詎其猶不知悔改，復基於施用第
    一、二級毒品之犯意，於111年4月16日8時許，在臺南市○○
    區○○里○○000號住處，將含有海洛因及甲基安非他命混合置
    入玻璃球內加熱吸其煙霧之方式，同時施用第一級毒品海洛
    因及第二級毒品甲基安非他命。嗣於同日11時許，在上址住
    處，為警持搜索票至上址執行搜索，查獲其持有之甲基安非
    他命1包（檢驗後淨重0.152公克）、吸食器1組等物，並經
    警徵其同意採集尿液送驗，結果呈嗎啡、安非他命、甲基安
    非他命陽性反應，始查悉上情。
二、案經嘉義縣警察局竹崎分局報告偵辦。
　　　　證據並所犯法條
一、上開犯罪事實，業據被告簡宏達於警詢及偵查中坦承不諱，
    並有臺灣臺南地方法院搜索票、嘉義縣警察局竹崎分局搜索
    扣押筆錄、扣押物品目錄表、勘察採證同意書、代號與真實
    姓名對照表（代碼：111竹A023）、正修科技大學超微量研
    究科技中心111年4月29日尿液檢驗報告（原始編號：111竹A
    023）、高雄市立凱旋醫院濫用藥物成品檢驗鑑定書各1紙在
    卷可稽，以及上開扣案物品可資佐證，足認被告之自白與事
    實相符，其犯嫌應堪認定。
二、核被告所為，係涉犯毒品危害防制條例第10條第1項、第2項
    之施用第一級毒品及施用第二級毒品等罪嫌。被告係以一施
    用行為，同時同地施用第一級毒品海洛因及第二級毒品甲基安
    非他命，係屬一行為同時犯數罪名，為想像競合犯，應依刑法
    第55條之規定，從一重之施用第一級毒品罪論處。又被告前
    有如犯罪事實欄所載之犯罪科刑及執行情形，有刑案資料查
    註紀錄表1份在卷可參，其於有期徒刑執行完畢後，5年內故
    意再犯本件有期徒刑以上之罪，為累犯，請參照大法官會議
    釋字第775號解釋意旨，審酌是否依刑法第47條第1項規定加
    重其刑。扣案之甲基安非他命1包，請依法宣告沒收銷燬之
    。
三、依刑事訴訟法第251條第1項提起公訴。
　　此　致
臺灣臺南地方法院
中　　華　　民　　國　 111　　年　　7 　　月　　11　　日
                              檢察官  蔡  佩  容
本件證明與原本無異
中　　華　　民　　國　 111　　年　　7 　　月　　13　　日
                              書記官  洪  卉  玲
附錄所犯法條：
毒品危害防制條例第10條
施用第一級毒品者，處 6 月以上 5 年以下有期徒刑。
施用第二級毒品者，處 3 年以下有期徒刑。